臺灣臺北地方法院民事裁定
110年度北簡字第17167號
原      告  陳秋榮
訴訟代理人  蘇信誠律師
被      告  陳慕凡
訴訟代理人  呂思賢律師
複  代理人  謝騏安律師
被      告  張森嫻
上列當事人間請求修復漏水及容忍修繕事件，本院裁定如下：
    主  文
原告應於本裁定送達後五日內，具狀陳報臺北市○○區○○路○○○號
四樓房屋修繕費用金額及其相關資料，並依民事訴訟法第七十七
條之十三所定費率，按訴訟標的價額補繳裁判費（應再加計前開
塔悠路三一六號三樓房屋修繕費用新臺幣肆拾捌萬陸仟肆佰元，
並扣除原告前已繳裁判費新臺幣伍仟貳佰玖拾元部分），逾期如
未補正者，即駁回本件訴訟。
    理  由
一、按訴訟標的之價額，由法院核定；核定訴訟標的之價額，以
    起訴時之交易價額為準；無交易價額者，以原告就訴訟標的
    所有之利益為準；以一訴主張數項標的者，其價額合併計算
    之，但 所主張之數項標的互相競合或應為選擇者，其訴訟
    標的價額，應依其中價額最高者定之，民事訴訟法第77條之
    1第1項、第2項、第77條之2第1項分別定有明文。訴訟標的
    之價額多寡，影響應踐行之訴訟程序，與公益有關，乃法院
    應依職權調查核定之事項，不受當事人主張之拘束（最高法
    院108年度台聲字第189號、108年度台簡抗字第29號裁定意
    旨參照）。次按提起民事訴訟，應依民事訴訟法第77條之1
    第2項、第77條之13規定，按訴訟標的起訴時之交易價額或
    原告就訴訟標的所有之利益繳納裁判費，此為必備之程式。
    如起訴不合此等程式，法院應定期命其補正，逾期未補正，
    應以裁定駁回之；簡易訴訟程序，除本章別有規定外，仍適
    用第一章通常訴訟程序之規定，同法第249條第1項第6款、
    第436條第2項亦有明定。
二、本件原告起訴後雖已依本院110年度北補字第1664號裁定，
    核定本件訴訟標的價額為新臺幣（下同）486,400元（見本
    院卷第133頁），並據以繳納裁判費5,290元（見本院卷第7
    頁）。惟查，原告起訴狀訴之聲明第1項係載：「被告應將
    於收受本判決之翌日起15日內將坐落臺北市○○區○○路000號
    （下稱系爭塔悠路316號）3樓及4樓房屋修繕至無漏水狀態
    。如被告不願履行修繕，應容忍原告偕同工人進入修繕，不
    得拒絕，修繕費用由被告負擔」（見本院卷第11頁），據此
    ，本件訴訟標的價額之核定，自應就系爭塔悠路316號3樓房
    屋修繕費用，加計系爭塔悠路316號4樓房屋修繕費用，並與
    請求容忍修繕部分（目前實務多以依原告所受利益即修繕漏
    水避免減少房屋價額為準，且以預估修繕費用之金額核定其
    訴訟標的價額；臺灣高等法院院暨所屬法院民國103年11月1
    9日103年法律座談會民事類提案第19號決議、同院108年度
    抗字第457號、上字第347號裁定意旨參照），依民事訴訟法
    第77條之2第1項但書規定，依其中價額最高者定之。而原告
    於110年6月15日具狀所提出之修繕費用估價單2紙，共計486
    ,400元部分（見本院卷第73頁、第75頁），原告明確陳稱：
    「原告所提估價單僅就3樓修繕進行估價，並未將4樓可能的
    問題納入評估」等語（見本院卷第65頁），是原告並未表明
    前開系爭塔悠路316號4樓房屋修繕費用部分，縱原告前已據
    本院110年度北補字第1664號裁定核定之訴訟標的價額486,4
    00元，繳納裁判費5,290元，依上揭說明，本院仍無法核定
    本件訴訟標的價額，及確認原告應繳納之裁判費用額。準此
    ，爰命原告於收受本裁定後5日內，具狀補正系爭塔悠路316
    號4樓房屋修繕費用金額，暨附具相關證明文件，依民事訴
    訟法第77條之13所定費率，按本件訴訟標的價額補繳裁判費
    （應再加計系爭塔悠路316號3樓房屋修繕費用之486,400元
    ，並扣除原告前已繳之裁判費5,290元部分），逾期如未補
    正者，即駁回原告之訴。
三、依民事訴訟法第436條第2項、第249條第1項但書，裁定如主
    文。
中　　華　　民　　國　　110 　年　　11　　月　　3 　　日
                  臺北簡易庭    法　官　詹慶堂
以上正本係照原本作成。
如不服本裁定關於核定訴訟標的價額部分，應於裁定送達後10日
內向本院提出抗告狀，並繳納抗告費新臺幣1,000元；其餘關於
命補繳裁判費部分，不得抗告。
中　　華　　民　　國　　110 　年　　11　　月　　3 　　日
                                書記官　馬正道